Inventaris van het archief van de Projectgroep Vernieuwing Bestuurlijke Organisatie (VBO) van het Ministerie van Binnenlandse Zaken en Koninkrijksrelaties (1988) 1992 - 1998 (2000)
Nationaal Archief, Den Haag
Ministerie van Binnenlandse Zaken: Projectgroep Vernieuwing Bestuurlijke Organisatie (VBO)
Biza / Projectgroep VBO
1988-2000
merendeel 1992-1998
B33
13.50 meter; 324 inventarisnummers.
Normale geschreven, getypte en gedrukte documenten, geen bijzondere handschriften.
Nationaal Archief, Den Haag
Ministerie van Binnenlandse Zaken en Koninkrijksrelaties / Projectgroep Vernieuwing Bestuurlijke Organisatie, 1992-1998
Het archief bevat de neerslag van de Projectgroep Vernieuwing Bestuurlijke Organisatie (VBO) voor wat betreft het coördineren en mede ontwikkelen van beleid en wetgeving (onder meer de Kaderwet en de Lex Specialis). Daarnaast bevat het archief de neerslag van de Externe Commissie Vernieuwing Bestuurlijke Organisatie (Commissie Andriessen) die advies uitbracht over 'versterkt grootstdelijke bestuur' in de regio Rotterdam.
Archiefvorming
Geschiedenis van de archiefvormer
In 1992 werd bij het Ministerie van Binnenlandse Zaken de projectgroep Vernieuwing Bestuurlijke Organisatie (VBO) opgericht. De VBO ressorteerde onder Directie Bestuurlijke en Financiële Organisatie (BFO) van het Directoraat-Generaal Openbaar Bestuur (DGBO) en kreeg tot taak, in nauwe samenwerking met de meest betrokken dienstonderdelen, het coördineren en mede ontwikkelen van beleid en wetgeving (onder meer de Kaderwet en de Lex Specialis) gericht op vernieuwing van de organisatie van het binnenlandse bestuur, verder ook:
het tot stand brengen van regionaal bestuur in stedelijke gebieden
het bevorderen van regionale samenwerking in de niet-stedelijke gebieden; vanaf 1995 het versterken van de hoofdstructuur van het binnenlands bestuur door het bevorderen van een eenduidige toedeling van bestuurstaken
het realiseren van een nieuwe Wet gemeenschappelijke regelingen (Wgr)-indeling en integratie van functionele gebiedsindelingen. Vanaf 1995 het versterken van het bestuur in (groot)stedelijke gebieden {op basis van de Kaderwet bestuur in verandering en het voorbereiden van de wetgeving door de instelling van de stadprovincies in Amsterdam en Haaglanden)
In 1998 werd de projectgroep opgeheven en zijn lopende zaken door BFO afgehandeld. De projectleider behoorde tot de directie BFO en maakte deel uit van de BFO-staf. De plaatsvervangende projectleider kwam uit de Directie Interbestuurlijke Betrekkingen en Informatievoorziening (IBI) van de afdeling Coördinatie Bestuursbeleid (CB). Ter onder-steuning was er bij BFO een projectbureau ingericht met een projectsecretaris en een projectsecretaresse. De staf van het Projectbureau Vernieuwing Bestuurlijke Organisatie bestond uit een projectleider, plaatsvervangend projectleider, secretariaat en een secretaris. Het projectbureau werd aangestuurd door een Stuurgroep VBO welke bestond uit: DGBO, de directeur en plaatsvervangend directeur BFO en de directeur IBI. De vergaderingen van de stuurgroep werden ook bijgewoond door de projectleider en de plaatsvervangend projectleider.
De Externe Commissie Vernieuwing Bestuurlijke Organisatie (Commissie Andriessen), waarvan het archief als gedeponeerd archief in deze inventaris is opgenomen, is ingesteld om advies uit te brengen aan het kabinet over de inrichting en begrenzing van een nieuw te vormen ‘versterkt grootstedelijk bestuur’ in de regio Rotterdam. (Staatscourant 11 juni 1996, nr. 112).
Geschiedenis van het archiefbeheer
De VBO speelde een grote beleidsvoorbereidend en coördinerend rol op het beleidsterrein Bestuurlijke en financiële organisatie lagere overheden over de periode vanaf 1945. Het archief was door BZK in eigen beheer gevormd en in afwachting van de bewerking bij de CAS opgeslagen. In 2002 werd er voor het archief van VBO een dossierinventaris opgesteld. Bij de toenmalige bewerking is er niet in het archief geselecteerd. Voor zover bekend is het archief volledig en zijn er geen hiaten. De dossiers zijn volledig en er is niet eerder uit dit archief vernietigd. Het archief behoefde voor aanvang van de bewerking niet te worden herordend.
De verwerving van het archief
Het archief is krachtens bepalingen van de Archiefwet overgebracht.
Inhoud en structuur van het archief
2.04
Inhoud
Het archief bevat de neerslag van de Projectgroep Vernieuwing Bestuurlijke Organisatie (VBO) voor wat betreft het coördineren en mede ontwikkelen van beleid en wetgeving (onder meer de Kaderwet en de Lex Specialis) gericht op vernieuwing van de organisatie van het binnenlandse bestuur. Daarnaast bevat het archief de neerslag van de Externe Commissie Vernieuwing Bestuurlijke Organisatie (Commissie Andriessen) die advies uitbracht over 'versterkt grootstdelijke bestuur' in de regio Rotterdam.In het archief zijn vergaderstukken en informatiemappen voor bewindslieden en secretarissen-generaal te vinden.
Selectie en vernietiging
De bewerking heeft plaatsgevonden op dossierniveau. Het gehele bestand is voor bewaring aangewezen.
Ordening van het archief
De beschrijvingen zijn geplaatst in een rubriekenschema gebaseerd op de taken van de organisatie.
Aanwijzingen voor de gebruiker
Openbaarheidsbeperkingen
Volledig openbaar.
Materiële beperkingen
Het archief kent geen beperkingen voor het raadplegen van de stukken als gevolg van de materiële staat.
Andere toegang
Voor dit archief is geen andere toegang beschikbaar.
Aanvraaginstructie
Openbare archiefstukken kunnen online worden aangevraagd en gereserveerd. U kunt dit ook via de terminals in de studiezaal van het Nationaal Archief doen. Om te kunnen reserveren dient u de volgende stappen te volgen:
U maakt een profiel aan op www.gahetna.nl, en logt vervolgens in
Via de archiefinventaris (alleen de beschrijvingen met rode nummers) selecteert u het gewenste archiefstuk door op de knop 'Reserveren' te klikken
In het volgende scherm geeft u aan op welke dag u het archiefstuk wilt inzien
Indien u zich bevindt in de studiezaal en een tafelnummer heeft ontvangen kunt u dit nummer vermelden. Als u geen tafelnummer heeft kunt u tafelnummer 777 laten staan
Vervolgens bevestigt u uw reservering door deze te versturen.
Verwant materiaal
Beschikbaarheid van kopieën
Uit dit archief zijn geen kopieën op een alternatieve drager als microfilm, microfiche of in digitale vorm beschikbaar.
Beschrijving van de series en archiefbestanddelen
- Project Vernieuwing Bestuurlijke Organisatie (VBO), A
  - Algemeen, A.1
    - Vergaderstukken, A.1.1
      - Vergaderstukken van de Stuurgroep Vernieuwing Bestuurlijke Organisatie (VBO)., 1992 - 1998; 1-31
        - 1992 okt. - 1993 jan. 04, 1; 1 pak
        - 1993 jan. 06 - feb., 2; 1 pak
        - 1993 mrt., 3; 1 pak
        - 1993 apr. 6 - mei 4, 4; 1 pak
        - 1993 mei 11 - juni 15, 5; 1 pak
        - 1993 juni 15 - aug. 25, 6; 1 pak
        - 1993 aug. 31 - okt. 5, 7; 1 pak
        - 1993 okt. 10 - 26, 8; 1 pak
        - 1993 nov. 02 - 30, 9; 1 pak
        - 1993 dec. 07 - 1994 jan. 18, 10; 1 pak
        - 1994 jan. 25 - feb. 22, 11; 1 pak
        - 1994 mrt. 01 - 14, 12; 1 pak
        - 1994 mrt. 15 - 29, 13; 1 pak
        - 1994 apr. 05 - 26, 14; 1 pak
        - 1994 mei 03 - juni 21, 15; 1 pak
        - 1994 juni 28 - aug. 30, 16; 1 pak
        - 1994 sep. 08 - nov. 01, 17; 1 pak
        - 1994 nov. 08 - 1995 jan. 03, 18; 1 pak
        - 1995 jan. 10 - feb. 21, 19; 1 pak
        - 1995 feb. 28 - mrt. 28, 20; 1 pak
        - 1995 apr. 04 - 11, 21; 1 pak
        - 1995 apr. 18 - mei 09, 22; 1 pak
        - 1995 mei 16 - juni 26, 23; 1 pak
        - 1995 juli 07 - 25, 24; 1 pak
        - 1995 aug 01 - okt. 17, 25; 1 pak
        - 1995 okt. 24 - nov. 28, 26; 1 pak
        - 1995 dec. 05 - 1996 feb.06, 27; 1 pak
        - 1996 feb. 14 - juli 09, 28; 1 pak
        - 1996 aug. 27 - 1997 jan. 28, 29; 1 pak
        - 1997 feb. 03 - mei 12, 30; 1 pak
        - 1997 mei 26 - 1998 mrt. 16, 31; 1 pak
    - Correspondentie, A.1.2
      - Correspondentie van het project Vernieuwing Bestuurlijke Organisatie (VBO)., 1992 - 1998; 32-39
        - 1992 aug. -1993 apr. 08, 32; 1 pak
        - 1993 apr. 13 - dec. 24, 33; 1 pak
        - 1994 jan. 04 - aug. 03, 34; 1 pak
        - 1994 aug. 19 - 1995 feb. 09, 35; 1 pak
        - 1995 mrt. - dec., 36; 1 pak
        - 1996 jan. - dec., 37; 1 pak
        - 1997 jan. 02 - sep. 02, 38; 1 pak
        - 1997 sep. 04 - 1998 nov. 05, 39; 1 pak
  - Afzonderlijke onderwerpen, A.2
    - Beleid, wet- en regelgeving, A.2.1
      - Stukken betreffende de totstandkoming van het wetsvoorstel tot wijziging van de Wet gemeenschappelijke regelingen in verband met de aanpassing en uitbreiding van de bepalingen inzake de verplichte samenwerking tussen provincies., 1992 - 1995; 40-43
        - Wetsvoorstel.1992 - 1994, 40-41
          - 1992 - 1993 mei 10, 40; 1 pak
          - 1993 okt. 06 - 1994 sep. 26, 41; 1 pak
        - Kabinetsstandpunt.1992 - 1995, 42-43
          - 1992 dec. 29 - 1993 juli 07, 42; 1 pak
          - 1993 juli 16 - 1995, 43; 1 pak
      - Stukken betreffende het opstellen van beleidsnotities inzake de vernieuwing van de bestuurlijke organisatie (BON-3)., 1992 - 1996; 44-48
        - 1992, 44; 1 pak
        - 1993, 45; 1 pak
        - 1995 jan. 17 - apr. 24, 46; 1 pak
        - 1995 mei 03 - juni 20, 47; 1 pak
        - 1995 okt. 05 - 1996 nov. 05, 48; 1 pak
      - Stukken betreffende de totstandkoming van de Kaderwet ‘bestuur in verandering’., 1992 - 1998; 49-54
        - Totstandkoming.1992 - 1998, 49-52
          - 1992 dec. - 1993 mrt., 49; 1 pak
          - 1993 apr. - aug. 25, 50; 1 pak
          - 1993 aug. 27 - 1994 apr., 51; 1 pak
          - 1994 mei - 1998, 52; 1 pak
        - Kamerstukken.1993 - 1998, 53-54
          - Kamerstuk 23048,1993, 53; 1 pak
          - Kamerstuk 25287,1993 - 1998, 54; 1 pak
      - Stukken betreffende de totstandkoming van het besluit houdende aanpassing van enkele Algemene Maatregelen van Bestuur in verband met de Kaderwet ‘bestuur in verandering’., 1993 - 1994; 55; 1 omslag
      - Stukken betreffende de behandeling van de Kaderwet ‘bestuur in verandering’ en interdepartementaal overleg met het Ministerie van Volkshuisvesting, Ruimtelijke Ordening en Milieu (VROM) en het Ministerie van Verkeer en Waterstaat (V&W) over de uitvoering van de Vernieuwing Bestuurlijke Organisatie., 1993 - 1996; 56; 1 omslag
      - Stukken betreffende de totstandkoming van de Kaderwet ‘bestuur in verandering’ in verband met de verlenging van de status als kaderwetregio van de stadsregio Rotterdam., 1997 - 1998; 57; 1 pak
    - Taakuitvoering, A.2.2
      - Algemeen, A.2.2.1
        - Correspondentie met het Interprovinciaal Overleg (IPO) en de Vereniging van Nederlandse Gemeenten (VNG)., 1992 - 1996; 58-59
          - Interprovinciaal Overleg (IPO),1992 - 1996, 58; 1 pak
          - Vereniging van Nederlandse Gemeenten (VNG),1992 - 1996, 59; 1 pak
        - Stukken betreffende de algemene politieke beschouwingen van politieke partijen en de beantwoording van kamervragen over uiteenlopende onderwerpen., 1997; 60; 1 omslag
      - Coördinatie van samenwerkingsverbanden, A.2.2.2
        - Algemeen, A.2.2.2.1
          - Stukken betreffende de harmonisatie van gebiedsindeling., 1992 - 1994; 61; 1 omslag
          - Uitgegane stukken aan de contactpersonen van het Bestuur op niveau-gebieden (BON)., 1992 - 1996; 62-66
            - 1992 juli - 1993 nov., 62; 1 pak
            - 1994 jan. 27 - mrt. 02, 63; 1 pak
            - 1994 mrt. 09 - dec. 23, 64; 1 omslag
            - 1994 feb., 65; 1 pak
            - 1995 apr. - 1996 nov., 66; 1 pak
          - Stukken betreffende het verlenen van medewerking aan de opzet van het werkprogramma inzake functionele gebiedsindeling., 1994; 67; 1 pak
          - Vergaderstukken van de Werkgroep Provinciale Projecten., 1995; 68; 1 pak
          - Vergaderstukken van de Interdepartementale Werkgroep Regionale Taken., 1995 - 1998; 69-70
            - 1995 - mei 1996, 69; 1 pak
            - 1996 juni - 1998, 70; 1 pak
        - Samenwerkingsgebieden, A.2.2.2.2
          - Diverse regio's en provincies, A.2.2.2.2.1
            - Stukken betreffende de bestuurlijke vernieuwing in diverse regio's., 1992 - 1999; 71-108
              Alfabetisch geordend.
              - Den Bosch (Stadsgewest en Noordoost Brabant),1992 - 1996, 71; 1 omslag
              - Breda, 1992 - 1995, 72; 1 omslag
              - Drenthe, 1992 - 1995, 73; 1 pak
              - Eemland (Amersfoort), 1993 - 1995, 74; 1 omslag
              - Flevoland,1992 - 1995, 75; 1 pak
              - Friesland.1992 - 1999, 76-80
                Niet nader onder te verdelen.
                - 1992 - 1995 mrt., 76; 1 pak
                - 1993 - 1996 jan. 23, 77; 1 pak
                - 1995 apr. - okt., 78; 1 pak
                - 1996 jan. 24 - mei 10, 79; 1 pak
                - 1996 mei 24 - 1999 mrt., 80; 1 pak
              - Gelderland (oost),1992 - 1993, 81; 1 omslag
              - Gelderland,1992 - 1995, 82; 1 pak
              - Gooi en Vechtstreek,1992 - 1995, 83; 1 omslag
              - Groene Hart,1993 - 1996, 84; 1 omslag
              - Groningen.1992 - 1996, 85-87
                - Provincie,1992 - 1995, 85; 1 omslag
                - Stadsgewest,1992 - 1996, 86; 1 pak
                - Oost-Groningen,1993 - 1995, 87; 1 omslag
              - Leiden, Bollenstreek,1994 - 1997, 88; 1 omslag
              - Limburg.1992 - 1997, 89-90
                - 1992 - 1995 feb., 89; 1 pak
                - 1995 mrt. - 1997, 90; 1 pak
              - Noord-Brabant,1992 - 1994, 91; 1 pak
              - Noord-Brabant (west),1992 - 1995, 92; 1 omslag
              - Noord-Holland,1992 - 1995, 93; 1 pak
              - Noordelijke provincies,1993 - 1995, 94; 1 omslag
              - Overijssel,1992 - 1997, 95; 1 pak
              - Randstadprovincies,1992 - 1994, 96; 1 pak
              - Rivierenland,1993 - 1995, 97; 1 pak
              - Stedendriehoek (Apeldoorn, Zutphen, Deventer),1992 - 1995, 98; 1 omslag
              - Tilburg.1992 - 1995, 99-100
                - 1992 - 1993 apr., 99; 1 pak
                - 1993 juli - 1995, 100; 1 omslag
              - Veluwe (noordwest),1992 - 1994, 101; 1 omslag
              - Zeeland,1992 - 1996, 102; 1 omslag
              - Zuid-Holland.1992 - 1996, 103-106
                - 1992 - 1995 feb., 103; 1 pak
                - 1992 - 1996, 104; 1 pak
                - 1995 mrt. - 1996, 105; 1 pak
                - Eerste vergadering van de Overleggroep bestuurlijke vernieuwing Zuid-Holland,1992, 106; 1 omslag
              - Zuid-Kennemerland,1994 - 1995, 107; 1 omslag
              - Zwolle (IJssel-Vecht),1992 - 1995, 108; 1 pak
            - Vergaderstukken van de Bestuurlijke Commissie Randstad., 1996; 109; 1 omslag
            - Vergaderstukken van de Stuurgroep Zuidoost-Brabant., 1997 - 1998; 110-111
              - 1997 juni - nov., 110; 1 pak
              - 1997 dec. - 1998, 111; 1 pak
          - Toekomstige stadsprovincies, A.2.2.2.2.2
            - Amsterdam, A.2.2.2.2.2.1
              - Stukken betreffende de uittreding van de gemeente Almere uit de gemeenschappelijke regeling Regionaal Orgaan Amsterdam (ROA) en de totstandkoming van het VINEX-uitvoeringsconvenant., 1988 - 1995; 112-115
                - 1988 - 1993 mrt., 112; 1 pak
                - 1993 mei - 1994 juni, 113; 1 pak
                - 1994 sep. - dec., 114; 1 pak
                - 1995, 115; 1 pak
              - Stukken betreffende het Regionaal Orgaan Amsterdam (ROA)., 1993 - 1998; 116-118
                - Ingekomen en uitgegane stukken,1993 - 1998, 116; 1 pak
                - Totstandkoming van het ontwerp Regionaal Verkeers- en Vervoersplan van het ROA,1993, 117; 1 pak
                - Toetreding van Wormerland tot het ROA en de operatie Stadsgewest Amsterdam,1993, 118; 1 omslag
              - Stukken betreffende het Project Stadsprovincie Amsterdam (SPA)., 1994 - 1996; 119-132
                - Vergaderstukken van verschillende werkgroepen,1994, 119; 1 omslag
                - Herindelingsplan van Noord-Holland en Amsterdam,1994 - 1995, 120; 1 omslag
                - Vergaderstukken van de Stuurgroep Stadsprovincie Amsterdam.1994 - 1995, 121-124
                - 1994 mei - nov., 121; 1 pak
                - 1994 dec. - 1995 feb. 09, 122; 1 pak
                - 1995 feb. 22 - mrt., 123; 1 pak
                - 1995 apr. - juni, 124; 1 pak
                - Vergaderstukken van het projectleidersoverleg Stadsprovincie Amsterdam.1994 - 1995, 125-126
                - 1994, 125; 1 omslag
                - 1995, 126; 1 pak
                - Voorbereiding van de Lex Specials SPA,1994 - 1995, 127; 1 omslag
                - Correspondentie in het kader van het project stadsprovincie Amsterdam.1994 - 1996, 128-132
                - 1994 - 1995 feb. 02, 128; 1 pak
                - 1995 feb. 07 - mrt., 129; 1 pak
                - 1995 apr. - mei 16, 130; 1 pak
                - 1995 mei 18 - okt., 131; 1 pak
                - 1995 nov. - 1996 apr., 132; 1 pak
            - Arnhem, A.2.2.2.2.2.2
              - Stukken betreffende de Interbestuurlijke Begeleidingscommissie Knooppunt Arnhem/Nijmegen (IBBC/KAN)., 1992 - 1998; 133-137
                - 1992 - 1994 nov. 14, 133; 1 pak
                - 1994 nov. 22 - dec 22, 134; 1 pak
                - 1995 mrt. - 1996 sep., 135; 1 pak
                - 1996 okt. - nov., 136; 1 pak
                - 1996 dec. - 1998, 137; 1 pak
            - Den Haag, A.2.2.2.2.2.3
              - Stukken betreffende de totstandkoming van de gemeenschappelijke regeling inzake het stadsgewest Haaglanden., 1992 - 1997; 138-139
                - 1992 - 1993 feb., 138; 1 pak
                - 1993 juni - 1997, 139; 1 pak
              - Vergaderstukken van het projectleidersoverleg en het constituerend beraad Haaglanden., 1994; 140; 1 omslag
              - Stukken betreffende het project bestuurlijke vernieuwing Haaglanden., 1994 - 2000; 141-160
                - Correspondentie met de Stuurgroep Haaglanden.1994 - 1996, 141-144
                - 1994 - 1995 feb., 141; 1 pak
                - 1995 mrt. - juni, 142; 1 pak
                - 1995 juli - okt., 143; 1 pak
                - 1995 nov. - 1996 sep., 144; 1 pak
                - Vergaderstukken van de projectleiders.1994 - 1996, 145-150
                - 1994 juni - nov., 145; 1 pak
                - 1994 dec. - 1995 mrt., 146; 1 pak
                - 1995 apr. - juli, 147; 1 pak
                - 1995 aug. - okt., 148; 1 pak
                - 1995 nov. - 1996 feb. 12, 149; 1 pak
                - 1996 feb. 23 - sep., 150; 1 pak
                - Correspondentie inzake de arhi-procedure (Wet algemene regels herindeling) van de Haaglanden.1994 - 1999, 151-152
                - 1994 - 1998, 151; 1 pak
                - Ingekomen reacties van particulieren en instanties,1998 - 1999, 152; 1 pak
                - Behandeling van het concept-voorontwerp van Wet inzake bijzondere bepalingen provincie Haaglanden (WbbpH),1995 - 1996, 153; 1 pak
                - Correspondentie met de Werkgroep Provinciale Projecten Haaglanden.1995 - 1996, 154-155
                - 1995 jan. - okt., 154; 1 pak
                - 1995 nov. - 1996, 155; 1 omslag
                - Correspondentie inzake de stadsprovincie Haaglanden.1995 - 2000, 156-160
                - 1995 apr. - juni, 156; 1 pak
                - 1995 juli - dec., 157; 1 pak
                - 1996, 158; 1 pak
                - 1997 feb. - okt., 159; 1 pak
                - 1997 nov. - 2000, 160; 1 pak
            - Eindhoven/Helmond, A.2.2.2.2.2.4
              - Stukken betreffende de wijziging van de gemeenschappelijke regeling Samenwerkingsverband Regio Eindhoven/Helmond (SRE) in verband met de Kaderwet ‘bestuur in verandering’., 1992 - 1998; 161-164
                - 1992 juli - 1993 sep., 161; 1 pak
                - 1993 okt. - 1994 jan., 162; 1 pak
                - 1994 sep. - 1995 mei, 163; 1 pak
                - 1997 - 1998, 164; 1 pak
            - Enschede/Hengelo (Twente), A.2.2.2.2.2.5
              - Stukken betreffende de totstandkoming van het stedelijk knooppunt Enschede/Hengelo en het Regionaal Openbaar Lichaam (ROL) voor Twente., 1992 - 1998; 165-171
                - 1992 mei - aug., 165; 1 pak
                - 1992 sep. - dec., 166; 1 pak
                - 1993 - 1994, 167; 1 pak
                - 1995 jan. - feb., 168; 1 pak
                - 1995 mrt. - mei, 169; 1 pak
                - 1995 juli - 1996 juli, 170; 1 omslag
                - 1996 aug. - 1998, 171; 1 pak
            - Rotterdam, A.2.2.2.2.2.6
              - Vergaderstukken van de Stuurgroep Bestuurlijke Inrichting Stedelijk Gebied Rotterdam., 1992 - 1993; 172-174
                - 1992 juni - aug., 172; 1 pak
                - 1992 sep. - okt., 173; 1 pak
                - 1992 dec. - 1993 mei, 174; 1 omslag
              - Vergaderstukken van de Werkgroep Bestuurlijke Organisatie Stedelijk Gebied Rotterdam., 1992 - 1993; 175-176
                - 1992 sep., 175; 1 pak
                - 1992 nov. - 1993 mei, 176; 1 pak
              - Stukken betreffende het project Bestuurlijke Vernieuwing regio Rotterdam (BVR), later Overlegorgaan Rijnmondgebieden (OOR)., 1992 - 1999; 177-221
                - Brief van het OOR aan de staatssecretaris van Binnenlandse Zaken D.IJ.W. de Graaff-Nauta inzake de aanpak van het wetgevingsproces Lex Specials,1992 - 1993, 177; 1 stuk
                - Standpuntbepaling inzake het financiële bestuursmodel van het Overlegorgaan Rijnmondgemeenten (OOR),1992 - 1993, 178; 1 omslag
                - Vernieuwing van de bestuurlijke organisatie en verspreiding van het projectplan bestuurlijke vernieuwing,1992 - 1993, 179; 1 omslag
                - Correspondentie van het OOR.1992 - 1996, 180-185
                - 1992 mei - 1993 juni 15, 180; 1 pak
                - 1993 juni 24 - dec., 181; 1 pak
                - 1994 feb. - nov. 18, 182; 1 pak
                - 1994 nov. 21 - 1995 apr., 183; 1 pak
                - 1995 mei - juli 20, 184; 1 pak
                - 1995 juli 24 - 1996 juni, 185; 1 pak
                - Vergaderstukken van de werkgroep 'V en W /OOR',1993, 186; 1 omslag
                - Vergaderstukken van de Stuurgroep OOR.1993 - 1994, 187-189
                - 1993 juni 08 - nov. 16, 187; 1 pak
                - 1993 nov. 25 - 1994 apr. 07, 188; 1 pak
                - 1994 mei - juni, 189; 1 omslag
                - Vergaderstukken van het projectleidersoverleg OOR.1993 - 1994, 190-192
                - 1993, 190; 1 pak
                - 1994 jan. - mei, 191; 1 pak
                - 1994 juni - dec., 192; 1 omslag
                - Voorbereiding en totstandkoming van de voorstellen van de Wet bijzondere bepalingen provincie Rotterdam en Wet instelling provincie Rotterdam.1993 - 1996, 193-194
                - 1993 - 1994 jan., 193; 1 pak
                - 1994 feb. - 1996 jan., 194; 1 pak
                - Totstandkoming van de Wet bijzondere bepalingen provincie Rotterdam.1993 - 1999, 195-209
                - 1993 aug. - nov. 09, 195; 1 pak
                - 1993 nov. 15 - dec. 02, 196; 1 omslag
                - 1993 dec. 17 - 1994 feb. 14, 197; 1 pak
                - 1994 feb. 15 - 24, 198; 1 pak
                - 1994 mrt. 10 - 31, 199; 1 pak
                - 1994 apr. 06 - 28, 200; 1 pak
                - 1994 mei - dec., 201; 1 pak
                - 1995 jan. - apr., 202; 1 pak
                - 1995 mei - sep. 15, 203; 1 pak
                - 1995 sep. 27 - nov. 08, 204; 1 omslag
                - 1996 jan. - 1997 jan., 205; 1 pak
                - 1997 mrt., 206; 1 pak
                - 1997 apr., 207; 1 pak
                - 1997 okt. - 1999 jan., 208; 1 pak
                - Presentatie van het voorontwerp,1993 sep. - nov., 209; 1 pak